【裁判字號】    92,簡上,266
【裁判日期】    921004
【裁判案由】    確認債權不存在
【裁判全文】
臺灣臺北地方法院民事判決                        九十二年度簡上字第二六六號
    上  訴  人  乙○○
    訴訟代理人  王寶輝律師
    訴訟代理人  黃文祥律師
    被上訴人    美商花旗銀行股份有限公司台北分公司
    法定代理人  甲○○
    訴訟代理人  賴盛星律師
                許春芬律師
右當事人間請求確認債權不存在事件，上訴人對於本院台北簡易庭中華民國九十二年
三月二十一日九十一年度北簡字第五六四四號第一審判決提起上訴，本院於九十二年
十月二十一日言詞辯論終結，判決如左：
    主      文
上訴駁回。
第二審訴訟費用由上訴人負擔。
    事      實
甲、上訴人方面：
壹、上訴聲明：
一、原判決廢棄。
二、請求確認被上訴人對於上訴人新台幣二十六萬八千九百一十五元之消費借貸債權
    不存在。
貳、陳述：除與原審判決書所載相同茲於引用外，補稱：
一、上訴人前向被上訴人申辦信用卡（卡號為0000-0000-0000-0000）使用，從未有
    不為清償之情事，嗣上訴人於九十年三月間接獲被上訴人寄發之繳款通知書，發
    現該繳款通知書上所示應付帳款有二筆非上訴人之借貸（即預借現金消費金額新
    台幣十萬零八百六十元（預借現金九萬七千四百四十九元（即美金三千元）及該
    筆預借現金之手續費三千四百一十一元）及十六萬八千零五十五元（預借現金十
    六萬二千三百七十二元（即美金五千元）及該筆預借現金之手續費五千六百八十
    三元），上開款項上訴人實未向被上訴人預借消費，被上訴人亦未貸予上開金額
    予上訴人，該款自非上訴人應付之帳款，被上訴人之繳款通知書上記載之上開二
    筆應付款顯然出於錯帳。而上訴人發現上開錯帳旋即與被上訴人連繫促其查明，
    詎被上訴人歷經一年多始終未能提出上開二筆帳款確為被上訴人所預借貸予上訴
    人使用。
二、上訴人於九十年二月二十七日及二十八日在美國拉斯維加斯操作提款機預借現金
    之事實經過情形為：其中二十七日提領三筆合計僅美金九千元，非美金一萬七千
    元，二十八日提領美金一千六百元。至被上訴人主張台灣時間二月二十七日十七
    時二十六分一筆五千元、十七時二十八分一筆五千元及十七時五十三分一筆三千
    元，上訴人並未提領，上訴人提領者係十七時三十七分一筆五千元，而此一筆被
    上訴人卻未有紀錄，足見被上訴人提款機確有錯帳。
三、系爭信用卡約定條款第十一條第二項雖約定：持卡人使用信用卡於自動化設備上
    預借現金而未取得金錢或數量不符時應先向辦理預借現金機構尋求解決，如無法
    解決時，應於繳款截止日前，檢具銀行要求相關證明文件，請求銀行就該筆交易
    以第十三條帳款疑義處理程序辦理。」惟上開約定並未約明未先向預借現金機構
    尋求解決即不得向銀行提出爭議處理，況且，上訴人上開第二次預借現金係直接
    按取消鍵取消交易、第四次預借現金係遭拒絕（decline）並非獲得核准（
    approval）後未取得現金，故未向美國銀行尋求解決，強行要求上訴人應先向美
    國銀行尋求解決，未免強人所難。
四、再查系爭信用卡約定條款第十三條固有約定：持卡人當期繳款截止日前，如對交
    易明細暨繳款通知書所載事項有疑義，得檢具理由及銀行要求之證明文件，通知
    銀行尋求解決，持卡人未依前項約定通知銀行者，推定交易明細暨繳款通知書所
    載事項無錯誤。惟上訴人於九十年三月中旬，收受繳款通知書後始發現上開二筆
    錯帳，旋即於同年三月二十九日向被上訴人尋求解決，未逾當期繳款截止日即同
    年四月七日，是被上訴人始終無法提供正確之交易紀錄，僅一再以錯誤之電腦報
    表紀錄塘塞上訴人。又關於被上訴人主張其為服務信用良好且付款紀錄狀況正常
    之持卡人，以便利其在國外使用信用卡取得資金會由電腦系統自動判讀彈性調整
    持卡人之預借現金額度最高可達持卡人信用額度之一二０％云云，惟被上訴人並
    未依系爭信用卡約定條款第五條第一項約定以書面通知上訴人其彈性調整信用額
    度，空言主張電腦系統會自動判讀調整而無書面資料實非可取。又依上訴人之信
    用額度一二０％計算應僅為新台幣九十三萬六千元，惟依九十年三月繳款通知書
    上之記載，同年二月二十七日至三月二日止，上訴人之消費金額為六十三萬七千
    零七十三元再加上上期應付帳款為三十萬四千一百九十二元，本期應付帳款總
    計為九十四萬一千二百六十五元已超過被上訴人所謂放寬信用額度一二０％後
    之限額九十三萬六千元。另被上訴人提供給上訴人的花旗白金卡權益手冊第三十
    七頁信用額度調整之「如何辦理彈性調高信用額度？」明確記載：「即將出國需
    放寬刷卡額度，請於三天前通知本行二十四小時電話理財服務專員，本行將竭誠
    為您處理。」且在「花旗叮嚀您：」明定；「彈性調高部分，無法預借現金。」
    是彈性調高信用額度不能用於預借現金，預借現金只能在原有額度範圍內為之，
    是依被上訴人提出之計算表，超過上訴人原有的信用額度新台幣七十八萬七千二
    百元，更何況尚未加上預借現金之手續費，足見上開系爭之預借現金之交易並未
    成功方符常情。又上訴人帳戶可用餘額既已不足，依正常電腦作業系統，本應拒
    絕交易方符常情，是帳戶可用餘額不足，卻能交易成功足見其電腦紀錄顯有錯誤
    。
五、被上訴人提出之美國銀行交易紀錄、美國銀行傳真文件、被上訴人授權紀錄及計
    算表等件，均係電腦紀錄，而上開電腦紀錄最原始之資料即為提款機所列印之交
    易明細表，而依上訴人於提款機所取得之交易明細表五紙，足知被上訴人原始之
    電腦紀錄紊亂，其所記載之帳目，顯有錯誤，上開證據方法顯無足採。
六、又美國拉斯維加斯為重要觀光地方，每年來自世界各地觀光客以數千萬計，所有
    的設備設施都是世界一流，最先進的，連借款器也都是最先進的，為眾所週知之
    事實；此再觀之上訴人所提出之交易明細表五紙，其中第三紙交易明細表上確有
    負數之記載，足見證人張榮洲證稱因提款機老舊，其程式更換不及，有可能並無
    正負數之符號設計云云，顯與事實不符。
七、原判決認為上訴人應就未提領款項此一變態事實負舉證責任，顯與最高法院歷年
    來判例及判決意旨所持應由貸與人就支付金錢負舉證責任之法律上見解相悖，亦
    與消費者保護法第十一條及第十二條規定所揭示之企業者承擔危險原則相違；另
    原審疏漏未察被上訴人就其所主張上訴人應付帳款超過信用額度，係因被上訴人
    曾為上訴人調整信用額度一事，並未舉證證明以實其說，即認信用卡之信用額度
    ，應屬參考數值之性質，若持卡人之信用狀況良好，發卡銀行為服務在國外之持
    卡人更方便取得資金，常有視情況而放寬預借現金額度之情形存在；並執此遽認
    上訴人預借現金之數額，縱使有超過銀行原先所核定信用額度，亦不得遽此主張
    超過信用額度之借款債權不存在云云，尤非可取。
參、證據：除援用原審之立證方法外，另提繳款通知書乙份、交易明細表五紙為證。
    
乙、被上訴人方面：
壹、聲明：上訴駁回。
貳、陳述：除與原審判決書所載相同茲於引用外，補稱：
一、消費借貸契約為要物契約，因借用物之交付而生效力，是貸與人對於借款之給付
    ，雖負有舉證之責，惟此原則，於以信用卡在自動化設備，即金融機構設立之提
    款機上辦理預借現金提款時，因給付之動作由自動化設備，提款機執行，如提領
    之程序執行為有效信用卡，且密碼相符，復取得發卡銀行之授權碼者，即屬正常
    交易，在此正常交易下，提款機將依持卡人所指示數量之金錢吐出後由持卡人領
    取，此屬常態事實，在此情形下，貸與人對於給付借款之事實，應認已達舉證之
    責，若訴人主張在此情形下未領取款項，此乃變態事實，且有利於借款人之一方
    ，依舉證責任分配原則，自應由借貸人負舉證之責，乃上訴人謂伊未領得預借之
    現金，並主張依舉證責任分配原則，伊提起消極確認之訴及消費借貸關係應由被
    上訴人就已交付現金之事實負舉證責任，據以指摘  原審判決有誤云云，顯無足
    採。
參、證據：援用原審之立證方法。
    理      由
一、本件被上訴人之法定代理人於訴訟進行中由陳達定變更為甲○○，茲經被上訴人
    現任法定代理人甲○○依法檢附被上訴人銀行營業執照具狀向本院聲明承受訟，
    經核尚無不合，應予准許，合先敘明。
二、上訴人起訴主張：伊前向被上訴人申辦信用卡（卡號0000-0000-0000-0000），
    使用期間從未有不為清償之情事。嗣上訴人於民國九十年三月間接獲被上訴人寄
    發之繳款通知書，經上訴人逐筆核對後，發現該繳款通知書上所示應付帳款與上
    訴人實際消費金額不符，其中有二筆(1)預借現金消費金額新台幣（下同）十萬零
    八百六十元（預借現金九萬七千四百四十九元，即美金三千元及該筆預借現金之
    手續費三千四百一十一元）、(2)十六萬八千零五十五元（預借現金十六萬二千三
    百七十二元，即美金五千元及該筆預借現金之手續費五千六百八十三元），上訴
    人並未向被上訴人預借消費，被上訴人亦未貸與上開金額予上訴人。上訴人發現
    上開錯帳，旋即與被上訴人連繫，促其查明，詎被上訴人歷經一年多始終未能提
    出上開二筆帳款確為被上訴人所預借貸予上訴人使用，且乘上訴人身在國外，突
    向金融聯合徵信中心登錄上訴人遲延繳款之不實紀錄，通知各金融機構將上訴人
    列為債信不佳客戶全面停止上訴人信用卡之使用，毀損上訴人債信至鉅，為此
    提起本件訴訟，請求確認被上訴人對於上訴人如附表所示之二筆消費借貸及其手
    續費合計二十六萬八千九百一十五元之債權不存在等情。
三、被上訴人則以：上訴人在九十年二月二十七日及二月二十八日已分別在拉斯維加
    斯當地之美國銀行預借現金達七次之多（含系爭二筆借款），而上訴人就其中五
    次已順利借款現金，足見上訴人之信用卡及當地之提款機均係在正常運作之情況
    下，且依美國銀行之報表資料顯示，上訴人所爭執之二筆系爭借款係在「交易成
    功」之情況故上訴人能自該提款機提取所預借取之現金為常態事實，而上訴人如
    主張在銀行之報表資料係顯示交易成功之情況下，上訴人主張未自該提款機領得
    該預借之現金者，乃屬變態之事實，自應由上訴人就已刷卡預借現金之情況下，
    未自提款機領得預借現金之事實舉證以實其說，更何況上訴人在已刷卡被核准而
    未領得所預借之現金之情況下，並未即向辦理預借現金之美國銀行反應尋求解決
    ，亦有違常理。而上訴人持被上訴人所製給之卡號0000-0000-0000-0000號信用
    卡於九十年二月二十七日至二月廿八日間，向設於美國拉斯維加斯（LAS VEGAS
    ）之美國銀行（BANK OF AMERICA）提款機預借現金多次，上訴人對其中之二月
    廿七日預借現金美金三千元（折合新台幣為九萬七千四百四十九元）及美金五千
    元（折合新台幣為十六萬二千三百七十二元）部分有爭執，惟對其他之同日預借
    現金美金二千元、美金五千元，及二月廿八日向其他預借現金之機構（非美國銀
    行）預借現金美金二千元、美金六百元、美金一千元之事實並不爭執。上訴人對
    曾於二月二十七日向美國銀行提款機預借現金美金各三千元及五千元，未能取得
    現金之事實，從未向美國銀行尋求解決，亦未向被上訴人反應有此項事實，嗣於
    九十年三月二十九日上訴人始致電被上訴人表示伊於國外使用自動化設備辦理預
    借現金時，有二筆交易未取得金錢，要求被上訴人代為查詢，因上訴人未依兩造
    信用卡約定條款第十一條規定踐行相程序，被上訴人即無法就該二筆交易作暫停
    支付之處理，致該二筆款項已遭美國銀行扣款。而美國銀行於九十年八月八日提
    供被上訴人有關上訴人作前開交易之報表亦顯示上訴人所爭執之前開二筆預借現
    金交易確為成功交易並無異常狀況。另本件上訴人於九十年二月廿八日所取得之
    交易明細無負號，應係提款機較為老舊之故，非被上訴人之電腦發生錯誤，是上
    訴人以伊取得之交易明細表內可用餘額不同，據以主張被上訴人電腦錯誤，亦不
    足採，從而，依上開信用卡約定條款第十三條第三項之約定，上訴人即負有繳納
    系爭帳款之義務，上訴人提起本訴請求確認系爭借款不存在之訴訟，自無理由等
    語，資為抗辯。
四、經查，本件(1)上訴人前向被上訴人申請核發信用卡使用（含預借現金服務），獲
    被上訴人同意，核發卡號為0000000000000000之VISA白金（信用）卡供上訴人使
    用。(3)上訴人於九十年二月二十七日、二十八日在美國拉斯維加斯之美國銀行，
    持被上訴人核發之信用卡操作預借現金達七次（包含本件系爭二筆爭議預借現金
    交易），其中除附表所示二筆爭議預借現金交易外，餘五筆借款上訴人確有取得
    借貸款。(3)上訴人於九十年二月二十七日操作設於美國拉斯維加斯之美國銀行提
    款機操作提領系爭二筆借款後，當時並未以未取得提領之金錢為由，向被上訴人
    或其他機構反應或尋求解決等情，為兩造所不爭執，且有花旗白金卡預先核准證
    書在卷、白金卡月結單及交易明細等件附原審卷第一三至一六頁可參，自足信為
    真實。至上訴人主張系爭如附表所示借款美金三千元、五千元，或為上訴人取消
    借款、或為被上訴人拒絕付款，且被上訴人亦未為消費借貸款之交付等語，則為
    被上訴人所否認，是本件應審酌者厥為兩造就系爭借款有無消費借貸之合意，被
    上訴人是否已為消費借貸款之交付，茲論述如下：
（一）、按「當事人主張有利於己之事實者，就其事實固負舉證之責任，惟主張消極
        之事實而在客觀上無法積極證明者，其舉證責任移轉於他方當事人，亦為舉
        證責任分配原則之一。」最高法院著有二十八年上字第一一號判例、五十八
        年度台上字第二九一八號判決可資參照。又當事人主張有金錢借貸關係存在
        ，須就其發生所須具備之特別要件即金錢之交付與借貸意思表示相互一致負
        舉證責任。而交付金錢之原因多端，或為買賣，或為贈與，或因其他之法律
        關係而為交付，非謂一有金錢之交付，即得推論授受金錢之雙方即屬消費借
        貸關係。若僅證明有金錢之交付，未證明借貸意思表示互相一致者，尚不能
        認有金錢借貸關係存在。」亦有最高法院六十九年台上字第三五四六號判例
        、九十二年度台上字第五五七號判決要旨足憑，是本件上訴人係否認曾與被
        上訴人成立消費借貸契約，提起消極確認之訴，揆諸前揭舉證責任分配之原
        則，自應由主張消費借貸契約存在之被上訴人就其已依約交付消費借貸款項
        之事實負舉證之責，合先敘明。
（二）、經查：
    １、本件上訴人對伊於九十二年二月二十七日、二十八日在美國拉斯維加斯之美
        國銀行，持被上訴人核發之信用卡操作預借現金達七次（包含本件系爭之二
        筆預借現金款項），其中五筆借款已藉由提款機吐鈔方式取得借款，已如前
        述，而被上訴人辯稱其於美國拉斯維加斯時間九十二年二月二十七日十七時
        二十六分、十七時五十三分分別借與上訴人美金五千元、三千元，且由美國
        銀行之領款機吐鈔交付上開借款等語，業經訴外人美國銀行以九十年八月八
        日致被上訴人之函附預借現金交易報表、美國銀行九十一年三月十三日傳真
        說明「RC」、「RC」欄位上顯示「000&001」、「00」、「01」字樣定義函
        附原審卷第四八頁至五二頁說明屬實，而美國銀行報表資料上「000」之字
        樣在ＡＴＭ之定義為「交易成功並吐鈔」，並據全任職被上公司電腦部門之
        證人張榮洲於原審證稱屬實（九十一年五月十六日言詞辯論筆錄參照），是
        被上訴人辯稱系爭附表所示之二筆借款，業經由提款機吐鈔方式交付上訴人
        ，即非無據。
    ２、次查，上訴人就其於美國拉斯維加斯時間九十二年二月二十七日零時五十分
        （與台灣被上訴人帳列交易時差十六小時又一分）領取美金二千元（手續費
        二元）（下稱第一筆借款）、同日一時三十七分領取美金五千元（手續費二
        元）（下稱第二筆借款）、五時二十五分領取美金二千元（手續費二元）（
        下稱第三筆借款）之交易，上訴人均取得借款及交易明細等情，為上訴人所
        自認，是上訴人於第一筆借款後，可用餘額為一萬二千六百八十八元七角七
        分，自為人上訴人所明知，如上訴人主張其於第一筆借款後曾欲領取美金五
        千元，嗣又取消，其後又於第二筆借款後，欲再領取美金三千元遭拒，未取
        得該借款云云屬實，則上訴人於其後再行領取第筆二借款五千元、第三筆借
        款時，衡諸常情，當對其餘額有無錯帳情事特加留意，而其領用第二筆、第
        三筆借款後，依其主張之事實可用餘額本應為美金七千六百八十六元七角七
        分、五千六百八十四元七角七分，上訴人竟對先後之交易明細出現短少分別
        約為美金五千元、八千元之餘額（即二千六百八十四元七角六分、負二千三
        百一十九元七角七分）一事未加置理，復未依系爭信用卡約定條款第十一條
        規定將此等數額顯不相符之事，向辦理預借現金之機構查詢，是上訴人主張
        其未取得系爭借款五千元、三千元云云，顯與常情相違，此益徵被上訴人辯
        稱上訴人確有取得九十二年二月二十七日一時二十五分、同日十七時五十三
        分之借款五千元、三千元之事為真。
    ３、又本件上訴人於九十年二月二十七日預借現金前，上訴人消費之金額合計
        為新台幣三十一萬三百十五元，而上訴人之信用額度為新台幣七十八萬七千
        二百元，扣除上款後原告信用額度之餘額為新台幣四十七萬六十八百八十五
        元。上訴人於台灣時間九十年二月二十七日十六時五十一分預借美金二千
        零二元（含手續費二元），折算新台幣為六萬四干九百八十八元，上訴人信
        用餘額為四十一萬一十八百九十七元，以當天新台幣折換美金之匯率為三二
        ．四六計算，上訴人可用餘額為美金一萬二千六百八十九元三角七分，此與
        上訴人所呈交易明細表所載之信用餘額美金一萬二千六百八十八元七角七分
        相當（因匯率換算之故，金額稍有差別）。嗣於台灣時間同年二月二十七
        日十七時二十六分四十秒、十七時三十八分四十二秒（被上訴人所提之美國
        銀行交易記錄、被上訴人之授權記錄附原審卷第四八、四九、頁五六頁參照
        ，被上訴人於原審載為十七時二十八分顯屬誤載）分別預借現金美金各五千
        零二元（含手續費二元），扣除後，上訴人之可用餘額為美金二千六百八十
        五元三角七分，此與上訴人所提出之交易明細表所載之可用餘額為二千六百
        八十四元七角六分相當。又於台灣時間同年月二十七日十七時五十三分五
        十四秒再預借現金美金三千零二元（含手續費二元），扣除後，上訴人已超
        過被上訴人給予之信用額度，故出現可用餘額為負美金三百十六元六三分。
        再於台灣時間同年月二十七日二十一時二十六分預借現金美金二十零二元
        （含手續費二元），扣除後，上訴人之可用餘額為負美金二千三百十八元六
        角三分，此與上訴人提出之交易明細表上所載之負美金二千三百一十九元二
        角一分相當。此外，加計同年月二十七日入帳之上訴人上開前四筆預借現金
        應給付被上訴人之手續費新台幣二千二百七十五元、三千四百十一元、五千
        六百八十三元、五千六百八十三元，合計為新台幣一萬七十零五十二元（折
        合美金為五百二十五元三角二分）後，原告之可用餘額為負美金二千八百四
        十三元九角五分。而上訴人於台灣時間九十年二月二十八日十六時十分預借
        現金美金六百元及辦理預借銀行按預借現金百分之○．九八計算之手續費美
        金五元八角八分後，上訴人之信用餘額為負美金三千四百四十九元八角三分
        ，核與上訴人提出之手抄本交易明細表，其上記載之信用餘額為「三、四四
        九．八五」之數字相符；又上訴人於同年二月二十八日十七時十三分再預借
        現金美金一千元及手續費美金九元八角後，上訴人之信用餘額應為負美金四
        千四百五十九元六角三分，此與上訴人提出之手抄交易明細表上所載「四四
        五九．六五」相當，是被上訴人辯稱上訴人領款後所取得之交易明細可能為
        負數符號無法顯現，被上訴人並無錯帳情事等語，即屬可採。
    ４、至上訴人以(1)被上訴人雖可彈性調整持上人信用額度，惟被上訴人並未依系
        爭信用卡約定條款第五條第一項約定以書面通知上訴人其彈性調整信用額度
        ，(2)又縱如上訴人所言上訴人之信用額度調整至一二０％計算，然此額度應
        僅為新台幣九十三萬六千元，而九十年三月繳款通知書上之記載，同年二月
        二十七日至三月二日止上訴人之消費金額，加上上期應付帳款（三十萬四千
        一百九十二元）為九十四萬一千二百六十五元，已超過限額九十三萬六千元
        。(3)另被上訴人提供給上訴人的花旗白金卡權益手冊明確記載：需放寬刷卡
        額度，請於三天前通知本行；「花旗叮嚀您：」明定彈性調高部分，無法預
        借現金。被上訴人提出之計算表，未加上預借現金之手續費時即超過上訴人
        原有的信用額度新台幣七十八萬七千二百元，足見上開系爭之預借現金之交
        易並未成功方符常情。又上訴人帳戶可用餘額既已不足，卻能交易成功，足
        見其電腦紀錄顯有錯誤為由，主張被上訴人處理帳務之電腦紀錄有誤云云；
        然因：銀行業者核發信用卡時，於風險評估後預就持卡人信用額度予以限制
        ，僅為發卡銀行內部之管理措施，於發卡銀行逾持卡人信用額度所為貸款行
        為之效力並不生影響，亦即如發卡銀行與持卡人間有消費借貸合意，發卡銀
        行亦為借款之交付，消費借貸契約即合法成立生效，持卡人即應負清償借款
        之責，據此，持卡人於消費借款後，電腦紀錄列製交易明細所示資料，縱有
        逾持卡人信用額度所為貸款紀錄，亦屬交易狀況之真實記錄，要難執上訴人
        之消費借貸（含預借現金）金額逾信用額度、上訴人未收受信用額度調整之
        書面通知、被上訴人曾提醒持卡人彈性調高部分，無法預借現金、可用餘額
        既已不足，卻能交易成功等項，遽謂被上訴人之消費借貸記錄為錯帳，被上
        訴人處理帳務之電腦紀錄有誤，是上訴人就此之主張尚無可採。
五、綜上所述，本件上訴人於九十年二月二十七日在美國拉斯維加斯操作提款機預借
    如附表所示之款項，而被上訴人已為借款之交付一事，復經被上訴人舉證證明，
    是上訴人依約即應清償被上訴人借款及手續費，其訴請確認被上訴人對於上訴人
    如附表所示新台幣二十六萬八千九百一十五元之債權不存在，洵屬無據，應予駁
    回，原審所為上訴人敗訴之判決，理由雖有不同，結論則無二致，上訴意旨指摘
    原判決不當，求予廢棄改判，為無理由，應予駁回。
六、本件事證已臻明確，兩造其餘攻擊、防禦方法及所為之立證，經核與判決之結果
    不生影響，無庸逐一論述，併予敘明。
七、據上論結，本件上訴為無理由，依民事訴訟法第四百三十六條之一第三項、第四
    百四十九條第一項、第七十八條，判決如主文。
中      華      民      國    九十二    年      十      月      四      日
                              民事第四庭審判長法  官  林勤綱
                                              法  官  黃柄縉
                                              法  官  周玫芳
右正本證明與原本無異
本判決不得上訴。
中      華      民      國    九十二    年      十      月      四      日
                                              書記官  郭麗琴
附表
 編號     時間            預借金額                   預借金額手續費
       美國拉斯維
       加斯之時間
  １    90.02.27.                美金五○○二元
        17：26    （相當於新台幣一六二三七二元）       五六八三元
  ２    90.02.27.                美金三○○二元        三四一一元
        17：53      （相當於新台幣九七四四九元）


司法院資訊處製作；財團法人民間司法改革基金會備份。
